【裁判字號】    97,裁,401
【裁判日期】    970110
【裁判案由】    廢棄物清理法
【裁判全文】
最  高  行  政  法  院  裁  定
                                     97年度裁字第00401號
聲  請  人  甲○○
上列聲請人與相對人臺北市政府環境保護局因廢棄物清理法事件
，對於中華民國96年1月18日本院96年度裁字第137號裁定，聲請
再審。本院裁定如下：
    主  文
再審之聲請駁回。
再審訴訟費用由聲請人負擔。
    理  由
一、次按對於本院裁定聲請再審，依行政訴訟法第283條準用同
    法第277條第1項第4款之規定，必須表明再審理由及關於再
    審理由並遵守不變期間之證據。所謂表明再審理由，必須指
    明其所聲請再審之裁定，有如何合於行政訴訟法第273條第1
    項各款、第2項或第274條所定再審事由之具體情事始為相當
    。倘僅泛言有何條款之再審事由，而無具體情事，或僅指明
    所聲請再審之裁定前各程序所為裁判，有如何再審事由，而
    未一語指及其所聲請再審之裁定有合於再審之事由者，均難
    謂已表明再審事由，其再審之聲請，即屬不合法。
二、本件聲請人前因廢棄物清理法事件，提起行政訴訟，請求撤
    銷訴願決定及原處分，經臺北高等行政法院以94年度簡字第
    361號判決駁回。聲請人不服，提起上訴，經本院以96年度
    裁字第137號裁定（以下稱原確定裁定）駁回確定在案；聲
    請人仍不服，就原確定裁定聲請再審。聲請人之聲請意旨略
    謂：民國94年10月19日臺北高等行政法院筆錄第5頁（按即
    原審卷第98頁）相對人指聲請人飼養「8隻狗」，然相對人
    於庭上卻僅能提出一隻狗在狗籠，及一個空狗籠之照片，此
    已有證據上之矛盾。另相對人無法提出71位里民開會的簽到
    簿，亦無法證明人行道上遺留的狗便和狗毛與聲請人有關，
    聲請人自無違反廢棄物清理法之情。由此可證，原審法官有
    漏未斟酌證據、證據矛盾及不符邏輯法則。另由93年11月30
    日及94年5月3日聲請人所發之致歉函可知，相對人之處分已
    發生矛盾，惟相對人卻僅取消93年9月15日及同年10月14日
    的違法處分，顯與經驗邏輯法則有違，爰依行政訴訟法第28
    3條準用第273條第1項第13款及第14款聲請再審云云。核聲
    請人狀陳各節，無非係就臺北高等行政法院94年度簡字第36
    1號廢棄物清理法事件之實體法律關係、證據取捨加以爭執
    ，然就其聲請再審之原確定裁定有如何合於行政訴訟法第27
    3條第1項第13款及第14款聲請事由之具體事實，並無一語指
    及，揆諸首揭說明，聲請人之再審聲請於法亦有不合，應予
    駁回。
三、依行政訴訟法第283條、第278條第1項、第104條、民事訴訟
    法第95條、第78條，裁定如主文。
中    華    民    國    97    年    1     月    10    日
                    最高行政法院第三庭
                        審判長法官  黃  璽  君
                              法官  林  茂  權
                              法官  鄭  忠  仁
                              法官  黃  本  仁
                              法官  吳  東  都
以  上  正  本  證  明  與  原  本  無  異
中    華    民    國    97    年    1     月    14    日
                              書記官  莊  俊  亨


司法院資訊處製作；財團法人民間司法改革基金會備份。
